---
title: "R Notebook"
output: html_notebook
---

```{r}
library(ggplot2)
library(corrplot)
library(FactoMineR)
library(factoextra)
library(readr)
library(dplyr)
library(reshape2)
library(gridExtra)
```

```{r}
#Lecture du dataset
#On enleve la premiere colonne car repetition

US_data <- read_csv("data.csv")
US_data <- US_data[,-1]

head(US_data)
```

```{r}
# Supprimer le symbole "%" et convertir en numérique
US_data$`Less than 9th grade` <- as.numeric(sub("%", "", US_data$`Less than 9th grade`))
US_data$`HS graduate and eq` <- as.numeric(sub("%", "", US_data$`HS graduate and eq`))
US_data$`9th to 12th grade` <- as.numeric(sub("%", "", US_data$`9th to 12th grade`))
US_data$`Graduate or professional degree` <- as.numeric(sub("%", "", US_data$`Graduate or professional degree`))
US_data$`College,No Degree` <- as.numeric(sub("%", "", US_data$`College,No Degree`))
US_data$`Associates Degree` <- as.numeric(sub("%", "", US_data$`Associates Degree`))
US_data$`Bachelors Degree` <- as.numeric(sub("%", "", US_data$`Bachelors Degree`))

#Creation d'une variable "Party"
US_data$Party <- ifelse(US_data$`Democrat vote raw` > US_data$`Republican vote raw`, "Democrat", "Republican")

# Mettre les colonnes en facteur
US_data$State <- as.factor(US_data$State)
US_data$Party <- as.factor(US_data$Party)


head(US_data)
```

```{r}
# Vérifie combien de NA par colonne
colSums(is.na(US_data))  

#On remplace par une valeur trouvée sur internet
US_data[2675,18] <- 97491

```

```{r}
#Creation de trois dataset sur la Californie, le Texas et l'Illinois
California_data <- subset(US_data, State == "California")
Texas_data <- subset(US_data, State == "Texas")
Illinois_data <- subset(US_data, State == 'Illinois')

#On enlève la variable State
California_data <-California_data[,-2]
Texas_data <-Texas_data[,-2]
Illinois_data <-Illinois_data[,-2]
```

```{r}
#write.csv(US_data, "US_data2.csv", row.names = TRUE)
#write.csv(Texas_data, "Texas_data.csv", row.names = TRUE)
#write.csv(California_data, "California_data.csv", row.names = TRUE)
#write.csv(Illinois_data, "Illinois_data.csv", row.names = TRUE)
```



Individus : désigner par le comté (donc pas une seule personne physique, c'est une sorte de bureau de vote)
Variables qualitatives : County et State
Variables quantitatives : toutes les autres (il faudra faire du seuillage)

Contient des informations datées de 2020 (normalement actualisés en 2040, mais pas le cas ici)

Elections : 

Colonnes 2/3 : Vote démocrate (% et #)
Colonnes 4/5 : Vote républicain (% et #)
Colonnes 6/7 : Autres votes (% et #) -> libertarien (1.18%), vert (0,26%) et autres (<= 0,05%)

Education : 

Colonne 8 : % population ayant quitté avant 9th grade (Brevet)
Colonne 9 : % population ayant quitté entre le 9th grade et le 12th (au cours du lycée)
Colonne 10 : % population diplômé du high school (Bac)
Colonne 11 : % études sup mais pas de diplômes
Colonne 12 : % associates degree (BTS)
Colonne 13 : % bachelor degree (Licence)
Colonne 14 : % graduate or professional degree (Master et Doctorat)

Revenu :

Colonne 15 : Indexe Gini (différence entre une répartition équitable des revenus, 0=équitable)
Colonne 16 : Revenu médian ($)
Colonne 17 : Revenu moyen ($)

Démographie :

Colonne 18 : Surface (m^2)
Colonne 19 : Densité (/m^2)
Colonne 20 : Populations
Colonne 21 : Hispanic

Ethnie :

Colonne 22 : % Hispanic/Latino
Colonne 23 : % Non-Hispanic White
Colonne 24 : % Non-Hispanic Black
Colonne 25 : % Non-Hispanic Native (Alaska/Indigène)
Colonne 26 : % Non-Hispanic Asian
Colonne 27 : % Non-Hispanic Pacific Native (HAwaii/Others)
Colonne 28 : % Non-Hispanic Other race
Colonne 29 : % Non-Hispanic 2 or + races

Profession :

Colonne 30 : % Management, business, science, arts 
Colonne 31 : % Service Occupations (métiers du service)
Colonne 32 : % Sales and Office (bureau)
Colonne 33 : % Resources and Construction (énergie et BTP -industrie ?-)
Colonne 34 : % Transportation



